【裁判字號】    95,易,517
【裁判日期】    950630
【裁判案由】    竊盜
【裁判全文】
臺灣彰化地方法院刑事判決               95年度易字第517號
公  訴  人  臺灣彰化地方法院檢察署檢察官
被      告  乙○○
                    現另案在臺灣雲林第二監獄執行中
上列被告因竊盜案件，經檢察官提起公訴（九十五年度偵字第三
四一二號），被告於準備程序中就被訴事實為有罪之陳述，經告
知簡式審判程序之旨，並聽取公訴人、被告之意見後，本院合議
庭裁定由受命法官獨任進行簡式審判程序，判決如下：
    主  文
乙○○攜帶兇器竊盜，累犯，處有期徒刑捌月。
    事  實
一、乙○○前因違反肅清煙毒條例、麻醉藥品管理條例案件，經
    本院以八十五年度訴字第十三號分別判處有期徒刑三年、四
    月，應執行有期徒刑三年二月，經臺灣高等法院臺中分院以
    八十五年度上訴字第八九○號駁回上訴而確定，因違反肅清
    煙毒條例、麻醉藥品管理條例、贓物案件，經本院以八十六
    年度訴字第五七號分別判處有期徒刑三年三月、六月、四月
    ，應執行有期徒刑三年八月確定，上開二有期徒刑經送監接
    續執行，於民國八十八年十一月十七日因縮短刑期假釋出監
    付保護管束；於假釋期間，復因違反保護管束應遵守事項情
    節重大，經撤銷假釋，再送監執行殘刑，甫於九十三年五月
    三十一日縮刑期滿執行完畢；又因施用第一級毒品、第二級
    毒品案件，經本院以九十四年度訴字第七二二號分別判處有
    期徒刑一年、八月，應執行有期徒刑一年六月確定，嗣於九
    十五年六月十五日送監執行，現仍在臺灣雲林第二監獄執行
    中。詎其仍不知警惕，復意圖為自己不法之所有，於九十四
    年六月十二日凌晨三時許，在臺中縣大里市○○里○○路○
    段三五九號前，持客觀上具有危險性而可供為兇器使用之一
    字型螺絲起子一支（已丟棄、未扣案），竊取甲○○所有之
    車牌號碼ＮＲ－二四六八號自用小客車一輛，得手後，旋將
    該車之二面車牌卸下、丟棄，並改懸掛其母陳許金霞所有車
    牌號碼ＱＩ－○一○七號自用小客車之車牌二面，供己代步
    使用。嗣於九十四年八月八日晚上二十三時許，經警在彰化
    縣田中鎮○○里○○路與美德巷口，尋獲乙○○停放該處、
    已改懸掛車牌號碼ＱＩ－○一○七號車牌之甲○○所有自用
    小客車，始循線查悉上情。
二、案經甲○○訴由彰化縣警察局田中分局報告臺灣彰化地方法
    院檢察署檢察官偵查起訴。
    理  由
一、按除被告所犯為死刑、無期徒刑、最輕本刑為三年以上有期
    徒刑之罪或高等法院管轄第一審案件者外，於刑事訴訟法第
    二百七十三條第一項程序進行中，被告先就被訴事實為有罪
    之陳述時，審判長得告知被告簡式審判程序之旨，並聽取當
    事人、代理人、辯護人及輔佐人之意見後，裁定進行簡式審
    判程序；除簡式審判程序及簡易程序案件外，第一審應行合
    議審判；刑事訴訟法第二百七十三條之一第一項、第二百八
    十四條之一分別定有明文。本件被告乙○○所犯係死刑、無
    期徒刑、最輕本刑為三年以上有期徒刑或高等法院管轄第一
    審案件以外之罪，且於本院行準備程序時就被訴事實為有罪
    之陳述，經受命法官告知簡式審判程序之旨，並聽取公訴人
    、被告之意見後，本院合議庭認無不得或不宜改依簡式審判
    程序進行之處，經評議結果，裁定改由受命法官獨任行簡式
    審判程序，合先敘明。
二、上開事實，迭據被告乙○○於警詢、偵訊、本院審理時坦承
    不諱，核與告訴代理人趙奇雄、趙辰宇於警詢、偵訊時指述
    之情節相符，復有贓物認領保管單、車輛車牌失竊作業－查
    詢車輛認可資料、臺中縣警察局車輛協尋電腦輸入單各一紙
    、現場照片六幀在卷可稽，足徵被告之自白確與事實相符。
    本件事證明確，被告竊盜之犯行，應堪認定。
三、按刑法第三百二十一條第一項第三款之攜帶兇器竊盜罪，係
    以行為人攜帶兇器竊盜為其加重條件，此所謂兇器，其種類
    並無限制，凡客觀上足以對人之生命、身體、安全構成威脅
    ，具有危險性之兇器均屬之，且祇須行竊時攜帶此種具有危
    險性之兇器為已足，並不以攜帶之初有行兇之意圖為必要（
    最高法院七十九年臺上字第五二五三號判例意旨可資參照）
    。本件被告持以竊盜之一字型螺絲起子，係金屬製品，質地
    堅硬，且甚為尖銳，客觀上足對人之生命、身體、安全構成
    威脅，具有危險性，為刑法第三百二十一條第一項第三款所
    稱之兇器無疑。核被告所為，係犯刑法第三百二十一條第一
    項第三款之攜帶兇器竊盜罪。至於被告另於九十四年八月二
    十一日晚上七時許，在彰化縣田中鎮○路里○○路○段二六
    一巷二號，竊取劉美莉與黃士嘉之物品，於九十四年十月十
    九日下午三時三十分許，在彰化縣員林鎮○○○街與大同路
    口，竊取張福中之物品，雖亦涉有竊盜犯行（現由本院九十
    五年度易字第三八八號另案審理中），然被告為本案之竊盜
    行為，係臨時起意，與上開二件竊盜犯行，並非基於概括犯
    意為之，此經被告供承在卷（本院卷第三二頁），足認本案
    竊盜行為與該案二件竊盜行為間，並無連續犯之裁判上一罪
    關係，併此敘明。末查，被告前因違反肅清煙毒條例、麻醉
    藥品管理條例案件，經本院以八十五年度訴字第十三號分別
    判處有期徒刑三年、四月，應執行有期徒刑三年二月，經臺
    灣高等法院臺中分院以八十五年度上訴字第八九○號駁回上
    訴而確定，因違反肅清煙毒條例、麻醉藥品管理條例、贓物
    案件，經本院以八十六年度訴字第五七號分別判處有期徒刑
    三年三月、六月、四月，應執行有期徒刑三年八月確定，上
    開二有期徒刑經送監接續執行，於八十八年十一月十七日因
    縮短刑期假釋出監付保護管束；於假釋期間，復因違反保護
    管束應遵守事項情節重大，經撤銷假釋，再送監執行殘刑，
    甫於九十三年五月三十一日縮刑期滿執行完畢等情，有臺灣
    彰化地方法院檢察署刑案資料查註資料紀錄表及臺灣高等法
    院被告全國前案紀錄表各一份在卷可考，其於受有期徒刑執
    行完畢後，五年以內再犯本件有期徒刑以上之罪，為累犯，
    應依刑法第四十七條規定，加重其刑。爰審酌被告正值青壯
    之年，不思循正當途徑獲取所需，即任意竊取他人財物，嚴
    重侵害他人權益，及其犯罪之動機、目的、所竊得之財物價
    值、被害人所受損害，暨犯罪後坦承犯行，態度尚屬良好等
    一切情狀，量處如主文所示之刑。至於被告所有、供其竊盜
    使用之一字螺絲起子一支，未據扣案，且已遭被告丟棄，此
    經被告陳明在卷，復查無其他積極證據足以證明現尚存在，
    且非屬違禁物，為避免日後執行之困難，爰不予宣告沒收，
    併此敘明。
據上論斷，應依刑事訴訟法第二百七十三條之一第一項、第二百
九十九條第一項前段，刑法第三百二十一條第一項第三款、第四
十七條，判決如主文。
本案經檢察官高如應到庭執行職務。
中    華    民    國    95    年    6     月    30    日
                    刑事第二庭  法  官  鄭舜元
以上正本證明與原本無異。
如不服本判決，應於判決送達後10日內，向本院提出上訴狀（ 須
附繕本 ）。
告訴人或被害人對於判決如有不服具備理由請求檢察官上訴者，
其上訴期間之計算係以檢察官收受判決正本之日期為準。
中    華    民    國    95    年    7     月    4     日
                                書記官  呂雅惠
附錄：論罪科刑法條：
中華民國刑法第321條
犯竊盜罪而有左列情形之一者，處6月以上、5年以下有期徒刑：
一  於夜間侵入住宅或有人居住之建築物、船艦或隱匿其內而犯
    之者。
二  毀越門扇、牆垣或其他安全設備而犯之者。
三  攜帶兇器而犯之者。
四  結夥三人以上而犯之者。
五  乘火災、水災或其他災害之際而犯之者。
六  在車站或埠頭而犯之者。
前項之未遂犯罰之。


司法院資訊處製作；財團法人民間司法改革基金會備份。
